【裁判字號】    90,抗,152
【裁判日期】    900629
【裁判案由】    偽造文書
【裁判全文】
臺灣高等法院臺南分院刑事裁定         九十年度抗字第一五二號            Ｃ
      抗  告  人  乙  ○  ○
右列抗告人因偽造文書案件，不服中華民國九十年二月廿七日臺灣台南地方法院第一
審裁定（九十年度自字第八號）提起抗告，本院裁定如左：
      主      文
抗告駁回。
      理      由
一、抗告意旨略以：抗告人於原審九十年度自字第八號案件，係自訴甲○○偽造文書
    ，原審竟更改自訴人自訴事由為詐欺而裁定，顯與自訴人所訴事實不符。又甲○
    ○明知其所屬中國產物公司，向寶島銀行購買座落台南市○○路○段三五八號十
    二樓房地（下稱系爭不動產），並未隨同購買該大樓頂樓之增建在內，乃甲○○
    為覬覦自訴人所有在增建內之附屬設備空調主機，竟製作不實買賣契約書，將該
    大樓頂樓增建列為買賣標的，送請地政機關登記，顯已生損害於自訴人甚明。原
    裁定不查，竟駁回自訴人自訴。為此提起抗告，請求撤銷原裁定，另為適法之裁
    定云云。
二、經查本件原審九十年度自字第八號案件，裁定駁回自訴，裁定書案由欄固載為「
    詐欺案件」，然原裁定所錄自訴意旨及駁回自訴意旨之理由，均係就自訴人所訴
    甲○○偽造文書犯行，加以論述，有原裁定正本乙份在卷可稽（詳本院卷九頁及
    反面）。抗告人認原裁定更改自訴事由而裁定，顯有誤會。至自訴人所指被告偽
    造不實之買賣契約書，係由甲○○所屬中國產物公司向寶島銀行購買系爭不動產
    而訂立，已據證人李佳錚、蘇良志二人於原審供明在卷（詳原審卷廿六至廿七頁
    ），並有契約書乙份在卷可憑（詳原審卷第七頁）。該買賣契約既係由中國產物
    公司本於其公司名義與寶島銀行簽約，則中國產物公司就該契約書當有製作權，
    被告所屬中國產物公司與寶島銀行，簽訂系爭不動產買賣契約，無論該契約內容
    真實與否，均與刑法第二百十條之偽造私文書罪構成要件不合（最高法院四十七
    年台上字第二二六號著有判例參照）。依此自訴人指訴被告所屬中國產物公司訂
    立系爭不動產買賣契約，係犯偽造文書罪嫌，即有未當。
三、至抗告人所爭執之系爭不動產頂樓「增建」，不在中國產物公司與寶島銀行雙方
    買賣契約一節。惟查本件系爭不動產，係由寶島銀行於台灣台南地方法院八十六
    年執字第九六四三號執行案件，拍定取得。依該案拍賣公告所示，拍定人寶島銀
    行取得範圍，含系爭不動產之未保存登記建物全部，即頂樓增建在內，此有八十
    七年十一月十八日不動產權利移轉證明書及拍賣標的附表各乙份在卷可稽（詳原
    審卷三五頁、三六頁反面）。以此而言，抗告人認寶島銀行出售系爭不動產未含
    頂樓增建未保存登記建物，即非有據。本件抗告人有疑者，乃增建內空調主機應
    不在拍賣範圍，如抗告人指增建內空調主機係其所有，不應隨同系爭不動產而拍
    定，抗告人理應於拍定人寶島銀行請求點交系爭不動產時，向執行法院主張，或
    循民事訴訟途徑解決，尚不得執此指摘被告所屬中國產物公司與寶島銀行間，就
    系爭不動產買賣契約有偽造文書情事。
四、綜上所述，本件抗告意旨指被告甲○○有偽造文書罪嫌，尚屬不能證明，原裁定
    因而依刑事訴訟法第二百五十二條第十款、第三百廿六條第三項規定，裁定駁回
    自訴，核無不合。本院經核原裁定認事用法，均無違誤，抗告意旨，仍執前詞，
    指摘原裁定不當，自無可取，為無理由，應予駁回。
五、據上論斷，應依刑事訴訟法第四百十二條，裁定如主文。
中    華    民    國      九十      年      六      月      二十九      日
                                  臺灣高等法院臺南分院刑事第五庭
                                      審判長法官  楊    明    章
                                            法官  蔡    長    林
                                            法官  董    武    全
右正本證明與原本無異。
不得再抗告。
                                      法院書記官  黃    全    忠
中    華    民    國      九十      年      七      月      三    日


司法院資訊處製作；財團法人民間司法改革基金會備份。
